【裁判字號】    98,易,690
【裁判日期】    980716
【裁判案由】    竊盜
【裁判全文】
臺灣高雄地方法院刑事判決               98年度易字第690號
公  訴  人  臺灣高雄地方法院檢察署檢察官
被      告  甲○○
                    （
上列被告因竊盜案件，經檢察官提起公訴（98年度偵字第17951
號），被告於本院準備程序中均就被訴犯罪事實為有罪陳述，經
合議庭裁定由受命法官獨任依簡式審判程序審理，判決如下：
    主  文
甲○○犯攜帶兇器踰越安全設備竊盜罪，處有期徒刑柒月。扣案
之萬能夾壹支沒收。
    事  實
一、甲○○意圖為自己不法之所有，基於竊盜犯意，持其所有客
    觀上足供兇器使用之萬能夾1 支，於民國98年6 月15日上午
    11時許，前往陳進發（起訴書誤載為乙○○）位於高雄縣林
    園鄉○○村○○○路66巷39弄8 號房屋，見該屋未有人居住
    ，即從該屋2 樓後門窗戶攀爬進入該屋，並以所攜帶之萬能
    夾拆卸屋內裝設之水龍頭衛浴設備，並將拆卸下之水龍頭衛
    浴設備裝入麻布袋中，並將置放在該屋內之十字起子、斜口
    鉗、尖嘴鉗、美工刀片各1 支，亦一同裝入袋內，而竊取陳
    進發所有之水龍頭衛浴設備3 組及十字起子、斜口鉗、尖嘴
    鉗、美工刀片各1 支，得手後正欲離去之際，為巡邏員警發
    現當場查獲，並扣得上開萬能夾、十字起子、斜口鉗、尖嘴
    鉗、美工刀片各1 支。
二、案經高雄縣政府警察局林園分局報告臺灣高雄地方法院檢察
    署檢察官偵查起訴。
    理  由
一、本件被告甲○○所犯係死刑、無期徒刑、最輕本刑為3 年以
    上有期徒刑以外之罪，其於準備程序中就被訴事實為有罪之
    陳述，經法官告知簡式審判程序之旨，並聽取公訴人及被告
    之意見後，認為適宜由受命法官獨任進行簡式審判程序，依
    刑事訴訟法第273 條之1 第1 項規定，裁定由受命法官獨任
    進行審判程序。又本件之證據調查，依刑事訴訟法第273 條
    之2 規定，不受同法第159 條第1 項、第161 條之2 、第16
    1 條之3 、第163 條之1 及第164 條至第170 條規定之限制
    ，均合先敘明。
二、訊據被告甲○○對於有於上開時間，攜帶其所有之萬能夾1
    支，自上址房屋2 樓後面窗戶攀爬入內，並竊取該屋內之水
    龍頭衛浴設備3 組及十字起子、斜口鉗、尖嘴鉗、美工刀片
    各1 支，得手後為警查獲之事實，於本院準備程序中坦承不
    諱（本院卷第19頁），並有證人即告訴代理人乙○○於警詢
    時證述明確（警卷第3 頁），復有委託書、扣押物品目錄表
    、贓物認領保管單各1 紙及現場照片4 張（警卷第2 、12、
    19、20頁）在卷可憑，足認被告自白與事實相符，本件事證
    明確，被告犯行堪予認定，應依法論科。
三、按刑法第321 條第1 項第3 款之攜帶兇器竊盜罪，係以行為
    人攜帶兇器為其加重條件，此所謂兇器，其種類並無限制，
    凡客觀上足以對人之生命、身體、安全構成威脅，具有危險
    性之兇器為已足，並不以攜帶之初有行兇之意圖為必要（最
    高法院79年臺上字第5253號判例意旨參照）。查被告攜帶前
    往現場之萬能夾1 支，依照被告供稱係以該萬能夾夾住並鬆
    動螺絲，而拆除水龍頭衛浴設備，足見該物品之材質為金屬
    製品、質地堅硬之物，始能拆卸同為金屬製成之水龍頭衛浴
    設備，足以對人之生命、身體造成威脅，顯為具有危險性之
    兇器無訛；又窗戶具有阻絕內外之功能，自屬安全設備甚明
    。是核被告所為，係犯刑法第321 條第1 項第2 款、第3款
    之攜帶兇器、踰越安全設備竊盜罪。檢察官起訴書雖漏載刑
    法第321 條第1 項第2 款之逾越安全設備竊盜罪，然犯罪事
    實欄已敘明被告係以攀爬後門窗戶進入房屋之方式行竊，業
    經本院審理時予以補充告知涉犯之法條罪名，又同一竊盜行
    為同時具備刑法第321 條第1 項所列數款加重條件，仍屬實
    質上之一罪，本院自得予以審理，且就此部分自無庸再予變
    更起訴法條。被告竊取十字起子、斜口鉗、尖嘴鉗、美工刀
    片各1 支部分，雖未具檢察官起訴，然與起訴部分係實質上
    一罪之關係，為起訴效力所及，本院自得予以審理，亦併予
    說明。
四、爰審酌被告正值壯年，不思循正當途徑賺取錢取，竟攜帶兇
    器、踰越安全設備而侵入無人居住之建築物竊取財物，危害
    被害人對於上開財物之權益，且對他人生命、身體有相當之
    危險性，幸未傷及他人生命、身體，犯後坦承犯行，竊得之
    水龍頭衛浴設備3 組已由被害人委託乙○○領回，有委託書
    、贓物認領保管單在卷可稽，被害人所受損害已有減低，兼
    衡其所竊財物價值等一切情狀，量處如主文所示之刑。扣案
    之萬能夾1 支，為被告所有供犯罪所用之物，業據被告供承
    在卷，爰依刑法第38條第1 項第2 款規定宣告沒收。至扣案
    之十字起子、斜口鉗、尖嘴鉗、美工刀片各1 支，亦為被告
    在被害人陳進發上址所竊得之物，非被告所有，係屬陳進發
    所有，亦據被告陳明在卷，爰不宣告沒收，附此敘明。
五、據上論斷，應依刑事訴訟法第273 條之1 第1 項、第299 條
    第1 項前段，刑法第321 條第1 項第2 款、第3 款、第38條
    第1 項第2 款，判決如主文。
本案經檢察官杜妍慧到庭執行職務。
中    華    民    國    98    年    7     月    16    日
                  刑事第十六庭  法  官  王靖茹
以上正本證明與原本無異。
如不服本判決應於收受送達後10日內向本院提出上訴書狀，並應
敘述具體理由；如未敘述上訴理由者，應於上訴期間屆滿後20日
內向本院補提理由書（均須按他造當事人之人數附繕本）「切勿
逕送上級法院」。
中    華    民    國    98    年    7     月    16    日
                                書記官  鍾錦祥
附錄本案論罪科刑法條：
中華民國刑法第321條第1項
犯竊盜罪而有左列情形之一者，處 6 月以上、 5 年以下有期徒
刑：
一、於夜間侵入住宅或有人居住之建築物、船艦或隱匿其內而犯
    之者。
二、毀越門扇、牆垣或其他安全設備而犯之者。
三、攜帶兇器而犯之者。
四、結夥三人以上而犯之者。
五、乘火災、水災或其他災害之際而犯之者。
六、在車站或埠頭而犯之者。


司法院資訊處製作；財團法人民間司法改革基金會備份。
